【裁判字號】    99,台上,7054
【裁判日期】    991111
【裁判案由】    妨害自由
【裁判全文】
最高法院刑事判決            九十九年度台上字第七０五四號
上  訴  人  蔡則悅
上列上訴人因妨害自由案件，不服台灣高等法院高雄分院中華民
國九十九年六月十七日第二審更審判決（九十九年度上更(一)字第
五九號，起訴案號：台灣高雄地方法院檢察署九十六年度少連偵
字第四一號），提起上訴，本院判決如下：
    主  文
上訴駁回。
    理  由
按刑事訴訟法第三百七十七條規定，上訴於第三審法院，非以判
決違背法令為理由，不得為之。是提起第三審上訴，應以原判決
違背法令為理由，係屬法定要件。如果上訴理由書狀並未依據卷
內訴訟資料，具體指摘原判決不適用何種法則或如何適用不當，
或所指摘原判決違法情事，顯與法律規定得為第三審上訴理由之
違法情形，不相適合時，均應認其上訴為違背法律上之程式，予
以駁回。本件原審審理結果，認為上訴人蔡則悅強制、剝奪被害
人馮品睿行動自由之犯行明確，因而撤銷第一審科刑之判決，變
更檢察官所引起訴法條，改判依想像競合犯從一重仍論處上訴人
成年人與少年共同犯剝奪他人行動自由罪刑，已詳其調查、取
捨證據之結果及憑以認定犯罪事實之心證理由。就得上訴第三審
之妨害自由部分，上訴人已坦承有剝奪馮品睿行動自由達二十二
小時之事實，則原判決綜核案內證據資料，憑以判斷說明上訴人
與其同夥係從高雄市○○區○○路與至聖路口之「亞歌理容院」
剝奪馮品睿之行動自由過程中，將之帶往高雄市三民區○○○路
之「建華大飯店」強行留宿，並以多人看管方式迫使馮品睿向家
人籌款等情，並無違經驗與論理法則，更無上訴意旨所指採證違
誤之情形。另原判決已說明上訴人雖已與馮品睿達成民事和解，
然僅給付新台幣十萬元，復未取得馮品睿之諒解各情，已基於行
為人之責任為基礎，具體審酌刑法第五十七條所列各款情狀，據
以為刑之量定，亦核無上訴意旨所指疏未審酌民事和解情形之違
法。上訴意旨置原判決所為明白論斷於不顧，仍持已為原判決指
駁之陳詞再事爭辯，對於事實審法院取捨證據與自由判斷證據證
明力或量刑裁量之職權行使，徒以自己之說詞，任意指為違法，
或單純為事實上枝節性之爭辯，要與法律規定得為第三審上訴理
由之違法情形，不相適合。其上開部分之上訴違背法律上之程式
，應予駁回。上訴人對於妨害自由所提起之第三審上訴，既屬不
合法而應從程序上駁回，則與之有裁判上一罪關係、不得上訴第
三審之強制部分，自亦無從為實體上之審判，應併從程序上予以
駁回。
據上論結，應依刑事訴訟法第三百九十五條前段，判決如主文。
中    華    民    國  九十九  年   十一   月   十一   日
                      最高法院刑事第十二庭
                          審判長法官  賴  忠  星  
                                法官  呂  丹  玉  
                                法官  吳      燦  
                                法官  蔡  名  曜  
                                法官  葉  麗  霞  
本件正本證明與原本無異
                                      書  記  官  
中    華    民    國  九十九  年   十一   月   十五   日
                                                      M

司法院資訊處製作；財團法人民間司法改革基金會備份。
